【裁判字號】    95,上訴,2426
【裁判日期】    950824
【裁判案由】    公共危險
【裁判全文】
臺灣高等法院刑事判決                95年度上訴字第2426號
上  訴  人
即  被  告  丙○○
指定辯護人  本院公設辯護人  甲○○
上列上訴人因公共危險案件，不服臺灣板橋地方法院94年度訴字
第1223號，中華民國94年9 月19日第一審判決（起訴案號：臺灣
板橋地方法院檢察署93年度偵字第17837 號），提起上訴，本院
判決如下：
    主  文
上訴駁回。
    事  實
一、丙○○前於民國83年間因違反麻醉藥品管理條例案件，經原
    審法院於同年9 月30日以83年度易字第5569號判處有期徒刑
    6月，於同年12月6日確定，於同年12月20日易科罰金執行完
    畢（不構成累犯），又於84年間因違反毒品危害防制條例案
    件，經原審法院於84年6月5日以84年度訴字第733 號判處有
    期徒刑3年2月，於84年7月3日確定，2 案更定其刑為有期徒
    刑3年6月，於85年12月5 日縮短刑期假釋出監，縮短刑期期
    滿日期為87年6月8日，另於86年間因違反麻醉藥品管理條例
    案件，經原審法院於86年9 月18日以86年度易字第5614號判
    處拘役80日，於87年1 月26日確定（宣告拘役部分，不構成
    累犯），前揭假釋經撤銷，送監執行殘刑，後2 案接續執行
    ，於89年1 月20日縮短刑期執行完畢。詎其不思悛悔，與程
    誌修、張志福及姓名、年籍不詳之友人共5、6人，先於93年
    5月9日晚間9時許，在臺北縣三重巿成功路97號3樓「好萊屋
    茶坊（起訴書誤載為好萊屋餐廳）」飲酒，於同日晚間11時
    許，程誌修與該餐廳負責人乙○○發生口角後，旋與丙○○
    等離去。丙○○、程誌修、張志福等另至臺北縣三重巿力行
    路1 段19號「法拉利餐廳」，思及前開糾紛，猶有不悅，商
    議返回「好萊屋茶坊」理論；丙○○則基於放火燒燬現有人
    所在建築物之故意，攜帶其所有之保特瓶2 瓶，先獨自至臺
    北縣三重巿中國石油股份有限公司國園加油站購買汽油後，
    於翌日凌晨2 時許，攜至「好萊屋茶坊」，不知情之程誌修
    、張志福亦抵達該茶坊門口，3 人乃一同進入該茶坊（程誌
    修、張志福經檢察官為不起訴處分），程誌修即動手將其內
    櫃檯上物品掃落於地，丙○○明知該茶坊現有人所在，竟趁
    機將其所帶汽油中之1瓶灑於地面，復以其所有之打火機1個
    ，點燃另1 瓶汽油，並丟向該處入門前側櫃檯前側及該櫃檯
    上附近處所，致該櫃檯前側及櫃檯上有2 處局部燃燒，幸為
    該茶坊員工簡榮章適時以滅火器撲滅，始未致燒燬該建築物
    ，丙○○則將上述保特瓶及打火機棄於該處後，逃離現場。
二、案經乙○○訴由（起訴書漏載此部分）臺北縣政府警察局三
    重分局報請臺灣板橋地方法院檢察署檢察官偵查起訴。
    理  由
一、被告丙○○對於前揭事實於偵查、原審訊問及審理中均坦承
    不諱，核與告訴人乙○○警詢中之指訴、張志福暨程誌修警
    詢與偵查中之供述、證人楊晴雯即好萊屋茶坊會計暨簡榮章
    警詢中之證述等情節，均相符合，復有現場監視錄影帶翻拍
    照片、火災現場照片、火災現場平面及物品配置圖、臺北縣
    政府消防局火災證物鑑定報告、臺北縣政府消防局火災原因
    調查報告書等存卷可稽。（被告於原審對上開證言、證物之
    證據能力均無意見。）準此，被告之自白，應合於事實，洵
    足信取。本件事證業臻明確，被告犯行堪為認定，應依法論
    科。
二、按放火罪原含有毀損性質在內，故著火放火燃燒現有人所在
    建築物而損及其內陳設及裝潢，自不另論毀損罪，最高法院
    29年上字第2388號判例意旨可資參照。核被告所為，係犯刑
    法第173條第3項、第1 項之放火燒燬現有人所在建築物未遂
    罪；其放火犯行另毀損「好萊屋茶坊」之物品，不另論毀損
    罪。被告於84年間因違反毒品危害防制條例案件，經原審法
    院於84年6月5日以84年度訴字第733 號判處有期徒刑3年2月
    ，於84年7月3日確定，於85年12月5 日縮短刑期假釋出監，
    縮短刑期期滿日期為87年6月8日，前揭假釋經撤銷，送監執
    行殘刑，於89年1 月20日縮短刑期執行完畢，有本院被告前
    案紀錄表在卷可憑，其於5 年內再犯本件有期徒刑以上之罪
    ，不論依修正前之刑法第47條，或修正後之刑法第47條第1
    項之規定，均構成累犯，對被告而言並無有利或不利之情形
    ，自不生新舊法比較之問題，應逕依修正前之刑法第47條，
    論以累犯，並加重其刑。另其所為犯行未達既遂程度，是應
    依修正前刑法第26條前段之規定，減輕其刑。被告有上揭刑
    之加重及減輕事由，依法應先加重後減輕之。
三、原審本同上見解，援引刑法第173條第3項、第1 項、修正前
    刑法第47條、修正前刑法第26條前段，並審酌被告尚有前開
    犯罪紀錄，有本院被告前案紀錄表在卷可考，其素行欠佳，
    僅因細故，即對現有人所在建築物放火洩憤，顯然蔑視在場
    他人之生命、身體安全，惡行非輕，另盱衡其犯罪動機、目
    的、手段、幸未發生嚴重火災及傷及他人生命或身體、告訴
    人財產損失、犯罪後態度等一切情狀，量處有期徒刑年柒
    月，並本件供被告犯罪所用之保特瓶暨汽油、打火機等，雖
    均屬其所有，但皆未扣案，且汽油部分已因潑灑於地，而揮
    發滅失，保特瓶及打火機則遭被告丟棄現場而滅失，故均不
    為沒收宣告之諭知。經核其認事用法，均無不合，量刑亦稱
    妥適，被告未具理由提起上訴，其上訴為無理由，應予駁回
    。
四、被告經本院合法傳喚無正當理由不到庭，爰不待其陳述，逕
    行判決。
據上論斷，應依刑事訴訟法第371條、第368條，判決如主文。
本案經檢察官張秋雲到庭執行職務。
中    華    民    國    95    年    8     月    24    日
                  刑事第十一庭審判長法  官  張連財
                                    法  官  林明俊
                                    法  官  楊照男
以上正本證明與原本無異。
如不服本判決，應於收受送達後十日內向本院提出上訴書狀，其
未敘述上訴之理由者並得於提起上訴後十日內向本院補提理由書
（均須按他造當事人之人數附繕本）。
                                    書記官  陳秋雄
中    華    民    國    95    年    8     月    24    日
附錄：本案論罪科刑法條全文
刑法第173條
放火燒燬現供人使用之住宅或現有人所在之建築物、礦坑、火車
、電車或其他供水、陸、空公眾運輸之舟、車、航空機者，處無
期徒刑或七年以上有期徒刑。
失火燒燬前項之物者，處一年以下有期徒刑、拘役或五百元以下
罰金。
第一項之未遂犯罰之。
預備犯第一項之罪者，處一年以下有期徒刑、拘役或三百元以下
罰金。


司法院資訊處製作；財團法人民間司法改革基金會備份。
